【裁判字號】    99,交聲,13
【裁判日期】    990113
【裁判案由】    違反道路交通管理處罰條例
【裁判全文】
臺灣宜蘭地方法院交通事件裁定          99年度交聲字第13號
原處分機關  交通部公路總局臺北區監理所宜蘭監理站
異  議  人
即受處分人  甲○○
上列異議人因違反道路交通管理處罰條例案件，對於原處分機關
即交通部公路總局臺北區監理所宜蘭監理站於民國98年12月18日
所為宜監字第裁43-ZIC051727號裁決處分之處分聲明異議，本院
裁定如下：
    主  文
異議駁回。
    理  由
一、原處分意旨略以：異議人即受處分人甲○○於民國98年5月5
    日下午1時41分許，駕駛PZ-3268號自用小客車行經國道五號
    公路南向28.7公里處，因超速行駛（速限80公里，經雷射測
    定行速為96公里，超速16公里），為內政部警政署國道公路
    警察局第九警察隊以公警局交字第ZIC051727號舉發違反道
    路交通管理事件通知單（下稱舉發通知單），舉發其違反道
    路交通管理處罰條例第33條第1項第1款規定，又異議人因逾
    違規單繳納罰鍰期限未結案，亦未提出申訴，乃依上開規定
    及違反道路交通管理事件統一裁罰基準及處理細則第44條第
    1項規定，裁處異議人罰鍰新臺幣（下同）4千5百元，並依
    違反道路交通管理處罰條例第63條規定記違規點數1點等語
    。
二、異議意旨以：異議人車籍住址為宜蘭縣員山鄉○○村○○路
    246號，但戶籍改為宜蘭縣五結鄉○○村○○路16巷2號6數
    ，本件舉發通知單並未送達，不符程序，且未有經科學儀器
    舉發超速之照片，舉發通知單應檢附照片方符合逕行舉發之
    程序。故本件應該低罰才對。爰具狀聲明異議，請求撤銷原
    處分免罰等語。
三、按汽車行駛高速公路，應依速限標誌指示，高速公路交通管
    制規則第5條第1項前段定有明文。又按汽車行駛於高速公路
    不遵使用限制、禁止、行車管制及管理事項之管制規則而有
    行車速度超過規定之最高速限者，處汽車駕駛人新臺幣3,00
    0元以上6,000元以下罰鍰，道路交通管理處罰條例第33條第
    1項第1款定有明文，而汽車駕駛人駕駛汽車違反道路交通管
    理處罰條例第33條第1項規定者，除應依該條所規定之罰鍰
    處罰外，併予記違規點數1點，道路交通管理處罰條例第63
    條第1項第1款亦有明文。經查：
  (一)異議人甲○○駕駛其所有車牌號碼PZ-3268號自用小客車，
    於98年5月5日下午1時41分許，行經國道五號南向28.7公里
    處，以時速96公里超速行駛之事實，有採證照片、內政部警
    政署國道公路警察局舉發違反道路交通管理事件通知單及雷
    射測速儀檢定合格證書各1份在卷可稽，是異議人於上開時
    、地，確實有超速以96公里之速度行駛之違規行為，足以認
    定。
  (二)異議人雖執前詞置辯。惟查，本件舉發通知單附有採證照片
    1份，有舉發通知單上駕駛人欄之記載內容可稽。故異議人
    稱：本件未檢附經科學儀器舉發超速之照片，不符逕行舉發
    之程序乙節，尚難憑採。又按處理違反道路交通管理事件，
    有關文書送達之程式，依行政程序法之規定，違反道路交通
    管理事件統一裁罰基準及處理細則第5條定有明文。依行政
    程序法第72條第1項前段、第73條第1項、第74條第1、2項規
    定，送達，於應受送達人之住居所、事務所或營業所為之；
    於應送達處所不獲會晤應受送達人時，得將文書付與有辨別
    事理能力之同居人、受僱人或應送達處所之接收郵件人員。
    不能依前述方式為之者，得將文書寄存送達地之地方自治或
    警察機關，並作送達通知書2份，1份黏貼於應受送達人住居
    所、事務所、營業所或其就業處所門首，另1份交由鄰居轉
    交或置於該送達處所信箱或其他適當位置，以為送達。前項
    情形，由郵政機關為送達者，得將文書寄存於送達地之郵政
    機關。寄存機關自收受寄存文書之日起，應保存3個月。查
    本件舉發單位所製公警局交字第ZIC051727號舉發違反道路
    交通管理事件通知單，業於98年8月24日寄送至異議人位於
    宜蘭縣五結鄉○○路16巷2號6樓之戶籍地址，因郵務人員不
    獲會晤異議人與有辨別事理能力之同居人、受僱人或接收郵
    件人員，乃將舉發通知單寄存於二結郵局，並製作送達通知
    書2份，1份黏貼於上開住所之門首，另1份置於上開住所信
    箱或其他適當位置，而寄存送達之事實，有送達證書及個人
    基本資料查詢結果各1份在卷可參，是該舉發違反道路交通
    管理事件通知單已於98年8月24日合法送達於異議人之事實
    ，洵屬明確。是異議人以舉發單位未將舉發違反道路交通管
    理事件通知單送達其戶籍地址、未收到舉發違反道路交通管
    理事件通知單等情，資為異議理由，亦非可採。
四、綜上，異議人確有上開超速駕駛之違規行為，並無疑義，其
    所辯不足採信。原處分機關援引道路交通管理處罰條例第33
    條第1項第1款、第63條第1項第1款及違反道路交通管理事件
    統一裁罰基準及處理細則第44條第1項規定，裁處異議人罰
    鍰新臺幣4千5百元，並記違規點數1點，核與上開規定無違
    。本件聲明異議為無理由，應予駁回。
五、依道路交通案件處理辦法第19條，裁定如主文。
中    華    民    國    99    年    1     月    13    日
                  交通法庭  法  官  陳映佐
以上正本證明與原本無異
如不服本裁定應於送達後5日內向本院提出抗告狀（應附繕本）
「切勿逕送上級法院」。
                            書記官  陳憲文
中    華    民    國    99    年    1     月    13    日

司法院資訊處製作；財團法人民間司法改革基金會備份。
